臺灣橋頭地方法院民事裁定
111年度審訴字第555號
原      告  新光行銷股份有限公司

法定代理人  李明新  
訴訟代理人  謝智傑  
被      告  吳俊鴻  
            吳清華  
上列當事人間請求代位分割遺產事件，本院裁定如下：
  主  文
本件移送臺灣高雄少年及家事法院。
  理  由
一、按訴訟之全部或一部，法院認為無管轄權者，依原告聲請或
    依職權以裁定移送於其管轄法院，民事訴訟法第28條第1項
    定有明文。次按家事事件法所定家事事件由少年及家事法院
    處理之；因繼承回復、遺產分割、特留分、遺贈、確認遺囑
    真偽或其他繼承關係所生請求事件為丙類事件，得由繼承開
    始時被繼承人住所地之法院、主要遺產所在地之法院管轄，
    家事事件法第2條前段、第3條第3項第6款、第70條分別定有
    明文。又所謂專屬管轄，係指法律規定某類事件專屬一定法
    院管轄之謂，凡法律規定某類事件僅得由一定法院管轄者，
    縱未以法文明定「專屬管轄」字樣，仍不失其專屬管轄之性
    質。而家事事件法第2條規定係依事件之性質而定其管轄誰
    屬之事務管轄，具有專屬、強制性質，少年及家事法院對於
    家事事件之管轄，相較於普通法院，性質上屬專屬管轄。而
    債權人依民法第242條規定提起代位訴訟，僅係當事人適格
    及法定訴訟擔當之明文，與訴訟標的之認定無關，故代位分
    割遺產訴訟，所涉者同屬繼承人間之遺產分割訴訟，其本質
    仍為丙類事件，應屬家事事件。
二、原告起訴主張訴外人即被代位人吳秀芬積欠其債務未償，吳
    秀芬及被告之被繼承人吳郭梨素死亡後，遺有如附表所示遺
    產（下稱系爭遺產），應由吳秀芬及被告按應繼分比例繼承
    之。惟吳秀芬怠於行使遺產分割請求權，致原告無從就系爭
    遺產取償。爰依民法第242條規定，代位吳秀芬請求分割系
    爭遺產，核屬家事事件法第3條第3項第6款所規定之家事事
    件，揆諸前揭說明，應專屬家事法院管轄。又繼承開始時被
    繼承人吳郭梨素之住所地位於高雄市楠梓區，有個人基本資
    料查詢結果1紙在卷可稽（見審訴卷第69頁），其主要遺產
    所在地亦在高雄市楠梓區，故本件應由臺灣高雄少年及家事
    法院管轄，爰依職權將本件移送該管轄法院。
三、依民事訴訟法第28條第1項，裁定如主文。
中　　華　　民　　國　　111 　年　　9 　　月　　30 　 日
                  民事審查庭  法　官　朱玲瑤
正本係照原本作成。
如不服本裁定應於送達後10日內向本院提出抗告狀，並繳納裁判
費新臺幣1,000元。
中　　華　　民　　國　　111 　年　　9 　　月　　30　　日
                              書記官　陳瑩萍
附表
編號 土地/建物/動產 權利範圍/金額（新臺幣） 1 高雄市○○區○○段○○段00地號土地 全部 2 高雄市○○區○○段○○段000○號建物 （門牌號碼高雄市○○區○○路00號） 全部 3 郵局-存簿儲金 45,363元 4 高雄市農會右昌分部-活存 114,628元 5 台積電股票268股 48,240元